【裁判字號】    91,易,662
【裁判日期】    920103
【裁判案由】    傷害等
【裁判全文】
臺灣嘉義地方法院刑事判決                          九十一年度易字第六六二號
    公  訴  人  臺灣嘉義地方法院檢察署檢察官
    被      告  乙○○  男  四.
右列被告因傷害等案件，經檢察官提起公訴 (九十一年度偵字第一九○五號)，本院
判決如左：
    主  文
乙○○傷害人之身體，處拘役肆拾日，如易科罰金，以參佰元折算壹日；又損壞他人
之自小客車保險桿、車門及房屋玻璃窗，足以生損害於他人，處拘役貳拾日，如易科
罰金，以參佰元折算壹日；應執行拘役伍拾日，如易科罰金，以參佰元折算壹日。
    事  實
一、乙○○為嘉義市都市原住民生活教育協進會理事長，甲○○原任職該會總幹事，
    雙方偶因細故發生爭執，致乙○○心生不悅，於民國九十一年三月四日凌晨一時
    四十分許，至嘉義市東區盧厝里姜母三六之三二號二樓甲○○之住宅欲質問甲○
    ○，惟甲○○因其夫未在家而不敢開門，乙○○竟基於毀損之犯意，持大理石地
    磚碎片敲打甲○○所有房屋內之玻璃窗致破裂受損，再以腳踢打及持不詳物品刮
    損甲○○所有停放該址前之車號３Ｋ─０２６２號自小客車，致該自小客車之保
    險桿及車門均受損，甲○○見狀至屋外查看，詎乙○○復基於傷害之犯意，以手
    掐住甲○○之脖子，致甲○○因而受有左前頸瘀挫傷之傷害。
二、案經告訴人甲○○訴由嘉義市警察局第二分局報請台灣嘉義地方法院檢察署檢察
    官偵查起訴。
    理  由
一、訊據被告乙○○雖坦承有於前揭時間至告訴人甲○○住處，惟矢口否認上開犯行
    ，辯稱：當時是要與告訴人對質，但告訴人不敢出來，而打電話報警，警員一到
    ，告訴人就衝過來要打伊，伊就抵擋，告訴人並未受傷，伊確實沒有打傷告訴人
    ，也沒有以石頭擲告訴人住宅玻璃及刮傷該自小客車車身，報案時警員有前來處
    理，但警員到場時告訴人之客廳玻璃窗及自小客車車身並未受損，而後警員就到
    場叫伊離開，告訴人是自編自導云云。經查：
（一）被告為右揭犯罪事實，業據告訴人甲○○於警、偵訊時指訴綦詳，且於本院審
      理時，亦堅決指述稱：白天伊先生在家時，被告不來對質，卻趁伊先生不在家
      之凌晨時刻才來，並拾大理石地磚碎片丟擲告訴人房屋玻璃窗及踢自用小客車
      保險桿，嗣伊下樓查看後，於警員未到場處理前，雙方在拉扯過程中，被告有
      拉伊頭髮，並以手掐伊脖子等語甚明（見警訊第三頁、偵查卷第十至十三頁、
      第廿二頁背面、第廿三頁、第四一、五二、六三頁，本院九十一年十二月十七
      日訊問筆錄第三、四頁）；此核與證人李俊輝於偵查中結證稱：「當時我在嘉
      義市姜母寮三六之二六號住處三樓有聽到吵雜聲，而有一成年女子及三位成年
      男子在屋外叫甲○○給我下來，後來甲○○就走下樓開門，我見狀因當時甲○
      ○先生尚未回家，我就報案處理，而後我就未下樓查看，不久警員就到場處理
      。」、「（問：當時有聽或看到有人敲破告訴人住處外玻璃窗及自小客車？）
      我只有聽到玻璃砰一聲而已，事後我並未下樓查看情形，而後我就打一一０報
      案。」等語，及證人李陳幼於偵查中亦證稱：「當時我人在隔壁之住處三樓有
      聽到吵雜聲，聲音很吵，而後我看見乙○○持物砸破甲○○住處之大門玻璃一
      下，並用腳踢甲○○停放之自小客車前側一下，而後甲○○就下樓開門出去，
      而後乙○○與甲○○拉扯，而後我先生李俊輝就報警處理，但其間我們夫妻並
      未下樓出去查看。」、「（問：依妳所言乙○○手持何物毀損玻璃及自小客車
      ？）我看見他手持類似石頭之物往甲○○大門玻璃一下，致受損裂開，而後又
      用腳踢甲○○之自用小客車前側，造成防盜器響起。」、「（問：當時有無看
      見乙○○及甲○○毆打之事？）我看見他們二人用手打，而甲○○脖子有受傷
      ，但並未看見乙○○有受傷。」等語，均無不符。
（二）次查，證人即前往處理之警員曾育勝證稱：今年三月四日一時四十分有據報前
      後甲○○住處處理乙○○涉嫌毀損一事，當時我與警員黃正成一同到場處理，
      當時甲○○報案說有人騷擾她，我們就到場查看等語；復雖證稱：到場時沒有
      看見甲○○之房屋及車號３Ｋ─０２６２號自小客車被人毀損刮傷，因當時伊
      與警員黃正成並未注意，且甲○○也沒說此事，而製作筆錄時，甲○○有駕駛
      該自小客車至派出所前，當時有受損，至於住宅部分則未前去查看等語，雖核
      與證人黃正成於偵查中證述相符。然告訴人當時既尚未向警員曾育勝、黃正成
      指訴上開毀損情事，該二人未予特別注意該等之物是否有毀損，尚難認與常情
      有違，是該員警二人既不能確認該等物品有無毀損之情形，自難採為有利於被
      告之認定。此外，告訴人因前揭身體傷害，復有財團法人天主教聖馬爾定醫院
      九十一年三月四日診斷證明書一份、該自小客車保險桿、車門損壞、房屋玻璃
      破裂及現場照片九張附卷足憑（見警卷第四至六頁，偵查卷第七二至七五頁）
      ，辯告所辯，顯係卸責之詞，不足採信。
（三）綜上所述，本件事證明確，被告犯行堪以認定。
二、核被告所為，係犯刑法第二百七十七條第一項傷害罪及同法第三百五十四條毀損
    罪。所犯二罪，犯意各別，行為互殊，犯罪構成要件不同，應分論併罰。爰審酌
    被告並無前科，素行尚屬良好，此有台灣高等法院被告全國前案紀錄表一份附卷
    ，及其犯罪之動機、手段、所生危害及犯後態度不佳等一切情狀，分就所犯各罪
    量處如主文所示之刑，並諭知易科罰金之折算標準，且定其應執行之刑，以資懲
    儆。
據上論斷，應依刑事訴訟法第二百九十九條第一項前段，刑法第二百七十七條第一項
、第三百五十四條第四十一條第一項前段、第五十一條第六款，罰金罰鍰提高標準
條例第一條前段、第二項，判決如主文。
本案經檢察官黃正雄到庭執行職務
中    華    民    國      九十二      年      一      月      三        日
                              臺灣嘉義地方法院刑事第一庭
                           法  官  李  文  輝
右正本證明與原本無異。
如不服本判決，應於判決送達後十日內向本院提出上訴狀( 應附繕本 )。
中    華    民    國      九十二      年      一      月      三        日
                                      書記官  林  育  興
附錄科刑論罪法條：
刑法第第二百七十七條第一項：
傷害人之身體或健康者，處三年以下有期徒刑、拘役或一千元以下罰金。
刑法第三百五十四條：
毀棄、損壞前二條以外之他人之物或致令不堪用，足以生損害於公眾或他人者，處二
年以下有期徒刑、拘役或五百元以下罰


司法院資訊處製作；財團法人民間司法改革基金會備份。
